【裁判字號】    97,抗,1307
【裁判日期】    970829
【裁判案由】    清償票款強制執行
【裁判全文】
臺灣高等法院民事裁定                  97年度抗字第1307號
    抗  告  人  丙○○
上列抗告人與相對人乙○○、甲○○間清償票款強制執行事件，
抗告人對於中華民國97年7月4日臺灣士林地方法院96年度執字第
48439號裁定，提起抗告，本院裁定如下：
    主  文
抗告駁回。
抗告費用由抗告人負擔。
    理  由
一、本件抗告意旨略以：相對人乙○○為國軍備役中將及中華民
    國直升機發展協會理事長，相對人甲○○為詮匯國際股份有
    限公司（下稱詮匯公司）負責人，且在家族所經營之天旭航
    太器材科技股份有限公司（下稱天旭航太公司）、天旭資產
    評估管理股份有限公司（下稱天旭資產管理公司）任職並兼
    任董事職務。然相對人受命陳報96年度年收入分別為新台幣
    （下同）3萬1,600元及5萬4,300元，且相對人乙○○陳報已
    無退休俸存款，故意隱匿退役中將月退俸約100萬元之事實
    ，又相對人甲○○隱匿利用在家族企業工作之便，不申報其
    餘所得之事實，渠等各為國軍退役高官及企業負責人，陳報
    年所得不如資源回收之低收入戶，明顯虛偽。相對人乙○○
    為抗告人軍中昔日長官，頻頻利用同袍之情誼借貸，如願得
    款後即脫產避債不償還。原法院駁回抗告人之聲請，實有未
    合，爰提起抗告請求廢棄原裁定等語。
二、按「債務人有左列情形之一者，執行法院得拘提之：一、顯
    有履行義務之可能故不履行者。二、顯有逃匿之虞者。三、
    就應供強制執行之財產有隱匿或處分之情事者。四、於調查
    執行標的物時，對於法官或書記官拒絕陳述者。五、違反第
    20條之規定，不為報告或為虛偽之報告者。前項情形，執行
    法院得命債務人提供擔保，無相當擔保者，管收之。其非經
    拘提到場者亦同。」強制執行法第22條第1、2項定有明文。
三、經查抗告人即債權人於民國96年12月12日具狀聲請原法院依
    強制執行法第20條規定命相對人即債務人陳報一年內應供強
    制執行之財產狀況，相對人乃於97年3月19日、同年4月9日
    具狀向原法院陳報，相對人甲○○於96年度全年收入為3萬
    1,600元，相對人乙○○已無退休薪俸優惠存款，96年全年
    教學收入為5萬4,300元等情，有抗告人提出之財政部臺灣省
    北區國稅局94年度綜合所得稅各類所得資料清單、相對人出
    具之書狀在卷可稽（見原審卷第3至4、82至88、91至93頁）
    。抗告人雖主張相對人乙○○明顯故意隱匿每年仍有約100
    萬元之退役中將月退俸事實等語，然抗告人既明知相對人乙
    ○○領有月退俸，則抗告人自可依法聲請強制執行，無需相
    對人乙○○陳報，相對人亦無從隱匿。抗告人另主張相對人
    甲○○為詮匯公司負責人且在家族所經營之天旭航太有限公
    司、天旭資產管理公司任職並兼任董事職務等語，然查詮匯
    公司已於93年9月16日停業，96年10月9日為廢止登記，有公
    司登記資料可按；而天旭航太公司已更名為天旭資產管理公
    司，有相對人提出之合作協議書影本在卷可稽（見原審卷第
    99頁），且相對人甲○○並非天旭資產管理公司之董、監事
    或經理人等情，有公司登記資料查詢可證。是相對人甲○○
    據陳報96年度全年收入為3萬1,600元，尚非無據，此外抗告
    人未據提出任何證據以供釋明，其此之主張，亦非可採。況
    相對人甲○○若有抗告人所稱之收入，抗告人自可依法聲請
    執行，無需相對人甲○○陳報。是本件相對人並無抗告人所
    稱就應供強制執行之財產有隱匿之情事，揆諸前開說明，本
    件尚難認有管收相對人之必要。抗告人聲請管收相對人，核
    與上開管收之要件不符，不應准許，原法院裁定駁回抗告人
    之聲請，並無不合。抗告意旨指摘原裁定不當，聲明廢棄，
    為無理由，應駁回其抗告。
四、據上論結，本件抗告為無理由，爰裁定如主文。
中    華    民    國    97    年    8     月    29    日
                  民事第七庭
                        審判長法  官  鄭三源
                              法  官  王聖惠
                              法  官  邱  琦
正本係照原本作成。
不得再抗告。
中    華    民    國    97    年    8     月    29    日
                              書記官  廖艷莉


司法院資訊處製作；財團法人民間司法改革基金會備份。
